臺灣高雄地方法院刑事判決　　　　94年度簡上字第723號
　上　訴　人　丁○
　即　被　告
上列上訴人因恐嚇案件，不服臺灣高雄地方法院簡易庭94年度簡
字第3556號中華民國94年6 月29日第一審判決（聲請簡易判決處
刑案號：臺灣高雄地方法院檢察署94年度偵字第7151號），提起
上訴，本院管轄之第二審合議庭，判決如下：
    主  文
原判決撤銷。
丁○以加害身體之事，恐嚇他人致生危害於安全，處拘役伍拾日
，如易科罰金，以參佰元折算壹日。
    事  實
一、丁○於民國 (下同)94 年1 月29日晚間10時44分許，駕駛蘇
    文貞向直航聯合有限公司所租得之車牌號碼YY-8331 號自用
    小客車，沿高雄市新興區○○○路由南往北行駛，行經中山
    一與玉竹一街交岔路口時，因丁○無預警超越前方甲○○所
    駕駛之車牌號碼YR-4316 號自用小客車，並緊急煞車，以車
    頭擋住甲○○車輛之前方，遭甲○○鳴按鳴叭，丁○遂心生
    不滿，基於恐嚇之犯意，於雙方停等紅燈之際，丁○即搖下
    其車輛駕駛座之車窗，手持長約70公分之長刀，並以刀尖抵
    住甲○○所駕駛之副駕駛座前方擋風車窗上，使車內駕駛甲
    ○○及坐於副駕駛座之乘客乙○○，心生畏懼，精神極度恐
    懼，致生危害於甲○○及乙○○之安全。嗣該路口號誌燈轉
    為綠燈時，丁○始離去，惟經甲○○記下車牌號碼報警處理
    。
二、案經甲○○訴請高雄市政府警察局新興分局報告臺灣高雄地
    方法院檢察署檢察官聲請簡易判決處刑。
    理  由
一、訊據上訴人即被告丁○矢口否認上開犯行，上訴意旨辯稱伊
    是拿車內拐杖鎖，並非拿刀架在告訴人甲○○車輛之副駕駛
    座前方擋風車窗上，而且是因為甲○○開車撞到車輛後方，
    伊怕甲○○不下車處理才以拐杖鎖阻止他離去，並無恐嚇之
    犯意等語。惟查，上揭犯罪事實，業據證人即告訴人甲○○
    於本院94年10月14日審理中證述：「我開車開到一半，被告
    車子本來開在我的左後方，後來開車從我的右方超車，以他
    車頭抵住我的車頭不讓我前進，然後他將車窗搖下，以刀子
    抵住我的副駕駛座前方擋風玻璃前面，然後等到綠燈時，他
    就開走了」、「他沒有下車，是坐在駕駛座，是拿出長刀，
    抵住我的擋風玻璃」、「 (刀子)大 約70公分左右」、「 (
    問：從被告拿出刀子抵住車窗，到他把車開走，大概多久？
    ) 大概等一個紅燈之時間」等語；另據證人乙○○於本院同
    日審理中證述：「被告開車有點瘋狂，一直變換車道，後來
    他開車在我們車道，我們有按喇叭，他不高興，就拿出刀子
    擋在駕駛座右側座位擋風玻璃前面」、「刀子大約70公分長
    」、「 (問：被告拿出刀子抵住玻璃，大概多久？)大 概停
    一個紅燈，因為綠燈時，他就開走了」、「一開始他從那裡
    出現，我不曉得，我只知道他本來開到我們前面，後來又在
    後面，我們注意到他開車很快，而且沒有打方向燈，又變換
    車道，所以當時他車頭靠過來，我們趕緊踩煞車」等語 (均
    見本院94年10月14日審判筆錄)； 本院審酌證人甲○○及乙
    ○○二人對於被告駕車擋住其車輛，並手持長刀抵住其車輛
    副駕駛座前方擋風玻璃前面之時間、長刀之長度等情節之證
    述內容互核相符，足見證人 (兼告訴人)甲 ○○、乙○○之
    證述，應堪採信。本院復審酌證人即上開車牌號碼YY-8331
    號自用小客車之出租人直航聯合有限公司負責人戴敬倫亦於
    同日到庭證稱：「 (問：被告還車時，有無其他狀況？)除
    了車子煞車有問題外，其他外殼沒有什麼問題」等語，及被
    告於本院審理中對於證人甲○○、乙○○上開證述內容，僅
    對於其究竟拿「刀子」或拿「拐杖鎖」抵住甲○○車輛之副
    駕駛座前方擋風玻璃前面有所爭執，其餘並無意見 (見本院
    94 年10 月14日審判筆錄)， 則苟如被告所辯，其係因告訴
    人甲○○開車撞到車輛後方，其怕甲○○不下車處理，才以
    拐杖鎖阻止他離去，何以其不利用雙方等紅燈之際下車，要
    求甲○○下車處理，反而於號誌變換成綠燈時即逕自駕車離
    去？顯見被告辯稱其係因告訴人甲○○開車撞到車輛後方，
    其怕甲○○不下車處理，才以拐杖鎖阻止他離去，並無恐嚇
    之犯意等語，與事實不符，實係卸責之詞，尚難採信。此外
    ，復有YY-8 331號自用小客車汽車租賃契約影本1 紙在卷可
    參，被告犯行明確堪予認定。
二、核被告所為，係犯刑法第305 條之恐嚇危害安全罪。被告以
    同一恐嚇行為，觸犯相同之數罪名，侵害數法益，為想像競
    合犯，應從一重處斷。原審以被告罪證明確，予以論罪科刑
    ，固非無見。惟原審認定被告於雙方停等紅燈之際，手持長
    長刀「下車」，並以刀尖抵置在甲○○所駕駛之副駕駛座前
    方擋風車窗上，作勢揮舞，使車內駕駛甲○○及坐於副駕駛
    座之乘客乙○○，心生畏懼，精神極度恐懼，致生危害於甲
    ○○及乙○○之安全等情，核與事實不符 (證人甲○○及乙
    ○○於本院94年10月14日審理中均證述被告並未下車，詳前
    述)， 尚有可議之處。是被告執詞上訴，雖無理由，惟原審
    判決既有前開瑕疵，自應由本院予以撤銷改判。爰審酌被告
    僅因細故即以加害身體之事恐嚇被害人甲○○及乙○○，致
    其等受有精神上之恐懼、壓力，惟念其犯後大致坦承犯行，
    態度尚佳等一切情狀，量處如主文所示之刑，並諭知易科罰
    金之折算標準，以資懲儆。
據上論斷，應依刑事訴訟法第455 條之1 第1 項、第3 項、第
369 條第1 項前段、第364 條、第299 條第1 項前段，刑法第
305 條、第55條、第41條第1 項前段，罰金罰鍰提高標準條例第
1 條前段、第2 條，判決如主文。
本案經檢察官丙○○到庭執行職務。
中　　華　　民　　國　　94　　年　　10　　月　　31　　日
                  刑事第九庭    審判長法　官  張世賢
                                      法　官  謝梨敏
                                      法  官  陳建和
以上正本證明與原本無異。
不得上訴。
中　　華　　民　　國　　94　　年　　10　　月　　31　　日
                                      書記官  林慧君
附錄法條：
刑法第305條
以加害生命、身體、自由、名譽、財產之事，恐嚇他人致生危害
於安全者，處2年以下有期徒刑、拘役或300元以下罰金。
